臺灣板橋地方法院刑事判決　　　　　 100年度交簡上字第95號
公　訴　人　臺灣板橋地方法院檢察署檢察官
上　訴　人
即　被　告　蔡佩儒
上列上訴人即被告因公共危險案件，不服本院100 年度交簡字第
1120號中華民國100 年3 月14日第一審判決（聲請簡易判決處刑
案號：100 年度偵字第3759號），提起上訴，本院管轄之第二審
合議庭判決如下：
    主  文
上訴駁回。
蔡佩儒緩刑貳年。
    事實及理由
一、本案經本院審理結果，認原審以被告蔡佩儒係犯刑法第185
    條之3 服用酒類不能安全駕駛動力交通工具而駕駛罪，遂引
    用刑事訴訟法第449 條第1 項前段、第3 項、第454 條第2
    項，刑法第185 條之3 、第42條第3 項前段、刑法施行法第
    1 條之1 第1 項，逕以簡易判決處刑，量處被告罰金新臺幣
     (下同) 85,000元，如易服勞役，以1, 000元折算1 日，認
    事用法及量刑均無不當，應予維持，並引用原審判決書記載
    之事實、證據及理由（詳如附件，惟證據部分應再補充：公
    路監理電子閘門汽車駕駛人證號查詢紀錄、道路交通事故現
    場圖、道路交通事故調查報告表(一)、(二)、長庚紀念醫院診斷
    證明書各1 份、現場照片22張）。
二、上訴人即被告上訴意旨略以：伊對原審認定之犯罪事實均不
    爭執，惟伊當時係因一直找不到工作，又需負擔車貸等諸多
    生活開銷，心情低落，想找方法讓自己放鬆一下才會喝酒，
    且因身上沒有錢可以坐計程車，故酒後騎乘機車；伊車禍所
    受傷勢迄今仍未復原，右腳仍會疼痛，右手亦無法正常活動
    ，故僅能暫於伊姐姐店裡幫忙賣檳榔，月薪僅有18,000元，
    希望能夠從輕量刑等語。
三、按刑事訴訟法第159 條之5 明定：「被告以外之人於審判外
    之陳述，雖不符前4 條之規定，而經當事人於審判程序同意
    作為證據，法院審酌該言詞陳述或書面陳述作成時之情況，
    認為適當者，亦得為證據。」、「當事人、代理人或辯護人
    於法院調查證據時，知有第159 條第1 項不得為證據之情形
    ，而未於言詞辯論終結前聲明異議者，視為有前項之同意。
    」，其立法理由在於傳聞證據未經當事人之反對詰問予以核
    實，乃排斥其證據能力。惟當事人如放棄對原供述人之反對
    詰問權，於審判程序表示同意該等傳聞證據可作為證據，此
    時，法院除認該傳聞證據欠缺適當性外，自可承認其證據能
    力。又當事人、代理人或辯護人於調查證據時，知有刑事訴
    訟法第159 條第1 項不得為證據之情形，卻表示「對於證據
    調查無異議」、「沒有意見」等意思，而未於言詞辯論終結
    前聲明異議者，應視為已有將該等傳聞證據採為證據之同意
    ，最高法院93年度台上字第3533號、94年度台上字第2976
    號判決亦採同一見解。經查：本案上訴人及檢察官於本院準
    備期日，對於以下經本院調查之證據方法，均表示對證據能
    力不爭執，復於審判期日就本院一一提示之前揭證據方法於
    言詞辯論終結前，均亦未就所調查之證據主張有刑事訴訟法
    第15 9條第1 項不得為證據之情形，是參照上開說明要旨，
    下列本案經調查之證據，均有證據能力，合先敘明。
四、訊據上訴人對原審判決認定之犯罪事實坦承不諱，並有原聲
    請簡易判決處刑書所載之證據，及公路監理電子閘門汽車駕
    駛人證號查詢紀錄、道路交通事故現場圖、道路交通事故調
    查報告表(一)、(二)、長庚紀念醫院診斷證明書各1 份、現場照
    片22張附卷足佐，從而，本件事證明確，被告犯行堪以認定
    ，原審以上述法條，予以論罪科刑，其認事用法並無違誤，
    量刑時並已考量上訴人明知其未領有重型機車駕駛執照，亦
    知悉酒精成分對人之意識能力具有不良影響，酒後駕車對一
    般往來之公眾及駕駛人自身皆具有高度危險性，既漠視自己
    安危，尤罔顧公眾安全，於服用酒類後其血液中酒精濃度已
    高達295MG/DL，換算成呼氣酒精濃度為每公升1.475 毫克，
    顯處於不能安全駕駛之狀態下，仍騎乘機車於道路上行駛，
    以致於發生交通事故，自行摔車，幸未傷及他人，惟已危害
    公眾行車安全甚深，暨其犯後坦承犯行，態度尚佳等一切情
    狀，量刑亦屬妥適，被告以原審量刑過重為由，提起上訴，
    顯無理由，應予駁回。惟查被告前未曾因故意犯罪受有期徒
    刑以上刑之宣告，有臺灣高等法院被告全國前案紀錄表在卷
    可憑，其因一時失慮，而觸犯刑罰，並因本件車禍而受有頸
    椎脊突、右臏骨、脛骨、左側鎖骨、肩胛骨、上頷骨、下頷
    骨、左側第1 、2 、3 肋骨骨折、右股骨幹粉碎性骨折、脾
    臟、肝臟撕裂傷等傷害，傷勢非輕，衡其經此教訓後，應知
    所警惕，信無再犯之虞，本院因認原審判決所宣告之刑以暫
    不執行為適當，爰併予宣告緩刑2 年，以啟自新。
據上論斷，應依刑事訴訟法第455 條之1 第1項、第3 項、第368
條、第373條，刑法第74條第1項第1款，判決如主文。
本案經檢察官王筱寧到庭執行職務。
中    華    民    國   100    年    7     月    7     日
                  交通法庭  審判長法  官  林淑婷
                                  法  官  饒金鳳
                                  法  官  陳昭筠
上列正本證明與原本無異。
本件不得上訴。
                                  書記官  黃文儀
中    華    民    國   100    年    7     月    8     日